最高法院刑事判決                              八十八年度台上字第一○一二號
    上  訴  人  甲○○
右上訴人因過失致人於死案件，不服台灣高等法院中華民國八十七年四月三十日第二
審判決〔八十六年度交上訴字第一六一號，起訴案號：台灣新竹地方法院檢察署八十
六年度偵字第七○七○（原判決誤繕為八七五）號〕，提起上訴，本院判決如左：
    主  文
上訴駁回。
    理  由
按刑事訴訟法第三百七十七條規定，上訴於第三審法院，非以判決違背法令為理由，
不得為之。是提起第三審上訴，應以原判決違背法令為理由，係屬法定要件。如果上
訴理由狀並未依據卷內訴訟資料，具體指摘原判決不適用何種法則或如何適用不當，
或所指摘原判決違法情事，顯與法律規定得為第三審上訴理由之違法情形，不相適合
時，均應認其上訴為違背法律上之程式，予以駁回。本件原判決綜合調查證據之結果
，認上訴人甲○○犯有刑法第二百七十六條第二項從事業務之人，因業務上之過失致
人於死罪之事實，因認第一審判決論上訴人以上開罪名，處有期徒刑陸月，為無不合
，予以維持，駁回上訴人在第二審之上訴，已詳認定犯罪事實之依據及憑以認定之
理由，並對上訴人否認犯罪之辯詞，如何不足採信，均已依據卷內資料予以指駁及說
明，從形式上觀察，原判決並無違背法令情形。上訴意旨仍謂：上訴人駕駛聯結車在
內線車道行駛，固屬實情，但此僅係違反交通行政法規，與本件車禍發生無因果關係
。況兩車係對向擦撞，並非同向追撞，原判決認上訴人駕車行駛內側車道係肇事原因
，認事用法，顯有違誤等語，係就原判決已詳為論斷與說明之事項，再為事實上之爭
執，殊非適法之第三審上訴理由。又原判決另認定上訴人駕駛聯結車與被害人蔣孝文
所駕駛自用小客車相向會車時，互未保持不得少於半公尺之安全間隔，亦於理由二(一)
(二)詳述其調查審認之結果，核屬事實審法院採證認事職權之適法行使，不能任指為違
法。至理由二(一)及肇事後現場留有油漬與落物，距雙黃線○‧九五公尺一詞，係指
肇事後現場情形，與事實之認定難謂有何矛盾。又鑑定證人李懷忠之供證，得採為不
利上訴人之認定，而台灣省車輛行車事故覆議鑑定委員會作成之覆議結果，則不足為
有利上訴人之認定，原判決二(一)(二)已分別詳述其取捨之意見，難認有理由不備之違法
。而本件事證已臻明確，原審未再傳訊被害人之父蔣廣進為無益之調查，仍不能指為
調查未盡。此外，上訴人徒憑己意，對原審職權之適法行使及原判決已詳為論斷之事
項，再事爭辯，顯與法定上訴第三審之形式要件不符，其上訴違背法律上之程式，應
予駁回。本院為法律審，上訴人提出和解書影本一份，無從審酌。
據上論結，應依刑事訴訟法第三百九十五條前段，判決如主文。
中      華      民      國    八十八    年      三      月      四      日
                              最高法院刑事第八庭
                                  審判長法官  謝  家  鶴
                                        法官  洪  文  章
                                        法官  花  滿  堂
                                        法官  陳  世  淙
                                        法官  洪  佳  濱
      右正本證明與原本無異
                                              書  記  官
中      華      民      國    八十八    年      三      月      十      日
